臺灣臺北地方法院交通事件裁定　　　　　　　　　 九十一年度交聲字第七五八號
　　異 議人 即
　　受 處分 人　甲○○
右列受處分人因違反道路交通管理處罰條例案件，對於臺北市交通事件裁決所九十一
年五月二十三日所為之北市裁三字第車裁二二－ＡＣ0000000號裁決，聲明異
議，本院裁定如左：
    主  文
原處分撤銷。
甲○○不罰。
    理  由
一、按道路交通管理處罰條例第十三條第一款係以汽車行駛以安裝其他器具之方式，
    使「不能辨認」其牌號者，為處罰要件。法院受理交通事件，準用刑事訴訟法之
    規定，同條例第八十九條前段亦有明文。又犯罪事實應依證據認定之，無證據不
    得推定其犯罪事實。不能證明被告犯罪或其行為不罰者應諭知無罪之判決。刑事
    訴訟法第一百五十四條、第三百零一條第一項分別定有明文。從而，法院於審理
    行為人違反「道路交通管理處罰條例」案件，當踐行完畢調查證據之程序後，為
    事實之認定時，如就原處分機關所據以認定行為人違規事實之證據，仍有合理之
    訴訟上懷疑，其證明力不能證明行為人確有該當於「道路交通管理處罰條例」各
    該處罰條文之構成要件事實時，且又無其他證據足以證明行為人有違規行為時，
    應依訴訟上之待證事實「倘有懷疑，則從被告之利益作解釋」之證據法則，作對
    受處分人有利之認定。
二、本件受處分人即異議人吳宛玲所有車牌號碼七Ｃ–０四九七號之自用小客車，於
    民國九十一年三月二十七日六時十三分許，行經臺北市○○○路○段時，因汽車
    牌照「以反光液噴在號牌上或裝設反光號牌框，於光下無法辨認」，為臺北市政
    府警察局士林分局交通分隊警員拍照，以其有道路交通管理處罰條例第十三條第
    一項第一款規定之行為而掣單逕行舉發。嗣受處分人依規定於應到案日期前向原
    處分機關提出申訴，原處分機關函請舉發單位調查結果，仍認受處分人有前揭違
    規行為，原處分機關乃於九十一年五月二十三日依道路交通管理處罰條例第十三
    條第一項第一款規定從輕裁處罰鍰新臺幣（下同）二千四百元。
三、受處分人吳宛玲固不否認其所有車牌號碼七Ｃ–０四九七號之自用小客車，裝有
    固定牌照框，但否認有在牌照上噴反光液及裝設反光號牌框，辯稱：其所裝設之
    牌照框並未使警方「不能」辨識牌照號碼，否則警方如何能憑藉舉發照片逕行舉
    發，而非當場攔停之方式舉發，足見其牌照尚非「不能辨識」等語。經查：本院
    向臺北市政府警察局士林分局函調逕行舉發所憑之違規「照片」，該局於九十一
    年六月十七日以北市警士分交字第０九一六二四七二０００號函檢送照片到院後
    ，經本院親自查驗該張舉發照片，照片中受處分人所有之上開自用小客車之車牌
    上方確係有一條「光條」，使照片中車牌上緣無法辨認，但除了光條處外車牌上
    之號碼仍清晰可見，故「光條」僅造成車牌號碼「七Ｃ–０四九七」上緣處之號
    碼部分被光條遮蔽，但整個車牌號碼尚未因此而「致無法辨識」有該局函附之照
    片一紙可按，按道路交通管理處罰條例第十三條第一款係以汽車行駛以安裝其他
    器具之方式，使「不能辨認」其牌號者為處罰之構成要件，本件原處分機關既已
    依照片所示受處分人之車牌號碼逕行舉發，又依本院上開勘驗結果，受處分人固
    在其所有上開車輛之後車牌裝置足以發光之物體，但尚未達「不能辨認」其牌號
    結果，所為自與處罰之要件有所不符，受處分人前開辯詞為有理由，原處分機關
    依前開規定對其處罰鍰二千四百元則於法有違，應由本院依法撤銷，另行依法裁
    定如主文。
據上論斷，應依道路交通案件處理辦法第二十條裁定如主文。
中      華      民      國      九十一  年      十一    月    十二      日
                                    臺灣臺北地方法院交通法庭
                                        法  官  王  綽  光
右正本證明與原本無異
如不服本裁定應於送達後五日內向本院提出抗告狀
                                        書記官  潘  惠  梅
中      華      民      國      九十一  年      十一    月    十三      日
